【裁判字號】    91,簡上,23
【裁判日期】    920327
【裁判案由】    違反建築法
【裁判全文】
福建金門地方法院刑事判決                        九十一年度簡上字第二三號
    上  訴  人
    甲  ○  ○
右上訴人因違反建築法案件，不服本院金城簡易庭九十一年度城簡第六０號，中華民
國九十一年七月二十九日簡易判決（聲請簡易判決處刑書案號：九十年度偵字第四三
四號），提起上訴，本院判決如左：
    主  文
上訴駁回。
    事  實
一、乙○○○未經建築主管機關之許可並發給建築執照，即於民國九十年五月三十日
    以前，在金門縣湖新市段第六六一地號土地上，門牌號碼金門縣金湖鎮○市里○
    ○路○段十六號五樓建築物後面，以ＲＣ加強磚造為建材，搭蓋高度四層約十二
    公尺面積約九十平方公尺之違章建築，經金門縣金湖鎮公所查報，報請金門縣政
    府於九十年六月六日以（九０）府工字第九０二０一八四號函勒令停工，非經許
    可，不得擅自復工。然竟未經許可擅自復工，嗣經金湖鎮公所再次舉報，金門縣
    政府再以九十年八月二十四日（九０）府工字第九０三二三八三六號函制止，詎
    仍不從，未經許可繼續興建完成。
二、案經福建省金門縣政府函送福建金門地方法院檢察署檢察官聲請簡易判決處刑。
    理  由
一、訊據被告乙○○○矢口否認右揭事實，辯稱：並未收到金門縣政府二次勒令停工
    之公函，且該建物雖登記為被告所有，但建物已出售他人；雖知有施工，但不知
    有違章之情事云云。惟查，被告與同案被告翁麗旋為夫妻，共同居住於金門縣金
    湖鎮○○○○路十一號（見偵查卷第六十一頁反面），則被告妻翁麗旋既有收到
    金門縣政府公函（見同前），被告豈有未收到之理；況被告業於檢察官偵查中自
    承收受前揭公函（見偵查卷第五十二頁），所辯未收到金門縣政府二次勒令停工
    之公函，顯屬卸責之詞。另查九十年八月二十一日列印之該建物登記謄本，並無
    移轉所有權登記事項，其所有權人仍為被告，有該登記謄本在卷可稽（見偵查卷
    第十三頁），且迄同年十二月十日檢察官偵訊時，同案犯罪嫌疑人葉長茂辯稱房
    屋出售他人，被告仍未有移轉其所有建物之辯解，足稽縱被告將該建物移轉他人
    屬實，其移轉之事實必發生於前揭訊問日期，甲○○經金門縣政府函送法辦之後
 ，對於被告已完成之違章犯行，不生影響。被告前揭所辯，顯無足採。被告犯行
    ，事證明確，堪以認定。
二、核被告所為係違反建築法第九十三條之規定。原審認被告對於依建築法規定勒令
    停工之建築物，未經許可擅自復工經制止不從，量處有期徒刑二月，併諭知易科
    罰金以參佰元折算壹日，其認事用法並無不當，量刑亦屬妥適，被告上訴，為無
    理由，應予駁回。
三、上訴人甲○○經合法傳喚，無正當理由不到庭，爰不待其陳述，逕行判決。
四、據上論斷，依刑事訴訟法第四百五十五條之一第一項、第三項、第三百六十八條
    、第三百七十一條，判決如主文。
本案經檢察官張世和到庭執行職務。
中    華    民    國      九十二    年      三      月      二十七      日
                                      福建金門地方法院刑事庭
                                      審判長法  官  林英志
                                            法  官  邱蓮華
                                            法  官  魏玉英
右正本係照原本作成。
本件不得上訴
                                            書記官  許永溪
中    華    民    國      九十二    年     三      月      二十七      日
附錄本案論罪科刑法條全文
建築法第九十三條：
依本法規定勒令停工之建築物，非經許可不得擅自復工；未經許可擅自復工經制止不
從者，除強制拆除其建築物或勒令恢復原狀外，處一年以下有期徒刑、拘役或科或併
科三萬元以下罰金。


司法院資訊處製作；財團法人民間司法改革基金會備份。
